臺灣高等法院刑事裁定　　　　　　　　　　　　　　　九十一年度抗字第七一五號
　　抗　告　人
　　即　受刑人　甲○○
右抗告人因數罪併罰有四裁判以上，聲請定其應執行刑，不服臺灣臺北地方法院九十
一年十月十四日裁定（九十一年度聲更 (一)字第五號）提起抗告，本院裁定如左：
    主  文
原裁定撤銷，發回台灣台北地方法院。
    理  由
一、臺灣台北地方法院檢察署檢察官聲請意旨略以：受刑人甲○○因犯偽造有價證券
    、偽造文書、竊佔等罪，分別經臺灣台北地方法院、臺灣臺中地方法院及最高法
    院先後判處如附件所示之刑，並均分別確定在案，爰依刑事訴訟法第四百七十七
    條第一項聲請定其應執行之刑等語。
二、原裁定略以：經查不合法之上訴，與未經上訴無異。其上訴不合法律上之程式，
    予以駁回者，其判決之確定時日，自非上級審判決之日，而應溯及於原審判決上
    訴期間屆滿之日。本件受刑人如附件編號一所示所犯偽造有價證券罪，係經台灣
    台中地方法院於八十五年九月十六日判決，於同年九月二十一日寄存送達於受刑
    人台中市○○路○段二五六巷六號十二樓之八住所，其遲於同年十月七日始向台
    灣高等法院台中分院提起上訴，經該院以上訴不合法於八十五年十一月六日判決
    駁回，並於同年十一月十三日寄存上開地址送達，受刑人再於同月十八日提起上
    訴，由最高法院於八十六年十月二日以其上訴不合法而駁回等情，業經本院調取
    該案全部卷宗核閱屬實，則該罪確定日期應溯及於原審第一審判決上訴期間屆滿
    之日八十五年十月一日，然受刑人另犯附件編號三、四之竊佔、偽造文書等罪，
    其犯罪日期分別為八十六年八月二十八日、八十五年五月初至八十六年一月十八
    日（原聲請書附件誤載為八十五年五月初），均在該偽造有價證券罪裁判確定後
    所犯，按裁判確定前犯數罪者，始得依刑法第五十條、第五十一條等規定定其應
    執行之刑，今受刑人所犯各罪中既有於其中任一罪之裁判確定後所犯，本院顯乏
    定其應執行刑之權，聲請人未查明各該案件確定時點，遽為聲請，於法未合，應
    予駁回。爰依刑事訴訟法第二百二十條裁定聲請駁回。固非無見。
三、惟查：本件抗告人即受刑人所犯附件編號一與編號三、四之罪，依法雖不能定應
    執行刑，惟受刑人所犯附件編號二、三、四等罪，依法可定應執行刑，乃原裁定
    竟以受刑人所犯各罪中既有於其中任一罪之裁判確定後所犯，顯乏定其應執行刑
    之權，因認受刑人之聲請，於法不合，予以裁定駁回，自有未合，受刑人抗告意
    旨雖未指摘及此，惟原裁定既有不當，自應予撤銷，並發回原法院詳查而更為適
    當之裁定。
據上論斷，應依刑事訴訟法第四百十三條前段，判決如主文。
中      華      民      國    九十一    年      十一    月    二十八    日
                              臺灣高等法院刑事第二庭
                                  審判長法  官  蔡  長  溪
                                        法  官  林  俊  益
                                        法  官  楊  貴  志
右正本證明與原本無異。
如不服本裁定應於收受送達後五日內向本院提出抗告書狀。
                                        書記官  胡      儀
中      華      民      國      九十一  年      十一    月    二十九    日
